臺灣高雄地方法院刑事判決                        九十一年度易字第一一八三號
    公  訴  人  臺灣高雄地方法院檢察署檢察官
    被      告  甲○○
右列被告因違反毒品危害防制條例案件，經檢察官提起公訴（九十一年度毒偵字第二
七五號），本院判決如左：
    主  文
甲○○施用第二級毒品，處有期徒刑肆月，如易科罰金，以參佰元折算壹日。
    事  實
一、甲○○前因施用毒品案件，經台灣高雄少年法院以八十九年度少調字第二四五一
    號裁定送觀察、勒戒後，認無繼續施用毒品之傾向，由台灣高雄少年法院於民國
    九十年一月二日以八十九年度少調字第二四五一號裁定不付審理確定；復因施用
    毒品案件，經台灣高雄地方法院以九十年度毒聲字第四四九二號裁定送觀察、勒
    戒後，認無繼續施用毒品之傾向，由台灣高雄地方法院檢察署檢察官於九十年八
    月三日以九十年度毒偵字第二○四八號（起訴書誤載為第二四八號）不起訴處分
確定。甲○○復基於施用第二級毒品安非他命之犯意，於九十年十月十六日下午
    四時五分許回溯二十四小時內之某時，在某不詳處所，施用第二級毒品安非他命
    ，為警於九十年十月十六日下午四時五分許，執行列管毒品人口而通知甲○○至
    警局採集尿液，經送驗結果呈甲基安非他命陽性反應而查獲。
二、案經高雄縣警察局湖內分局報請台灣高雄地方法院檢察署檢察官偵查起訴。
    理  由
一、訊據被告甲○○矢口否認有何施用毒品犯行，辯稱：伊自觀察勒戒完畢後，即未
    再施用毒品，並不知為何尿液送驗結果呈現甲基安非他命陽性反應云云。惟查：
    被告經警查獲之時所採集之尿液，經送台灣檢驗科技股份有限公司檢驗之結果，
    呈甲基安非他命之陽性反應，有該公司九十年十月二十四日濫用藥物尿液檢驗報
    告乙紙及列管毒品人口尿液檢體採集送驗紀錄表乙紙附卷可稽。而安非他命經口
    服投與後約百分之七十於二十四小時內自尿中排出，約百分之九十於九十六小時
    內自尿中排出，由於目前國內尿液中安非他命之檢驗僅為鑑定其是否呈陽性反應
    ，尚未定其含量，且安非他命成分之檢出與其投與方式、投與量、個人體質、採
    尿時間與檢測器之精密度等諸多因素有關，此經行政院衛生署藥物食品檢驗局八
    十一年二月八日藥檢壹字第００一一五六號函示在案；足認被告確有於九十年
    十月十六日下午四時五分許回溯二十四小時內之某時，在某不詳處所，施用第二
    級毒品安非他命無訛，被告空言否認，顯係事後飾卸之詞，殊難採信。又被告前
    因施用毒品案件，經台灣高雄少年法院以八十九年度少調字第二四五一號裁定送
    觀察、勒戒後，認無繼續施用毒品之傾向，由台灣高雄少年法院於九十年一月二
    日以八十九年度少調字第二四五一號裁定不付審理確定；復因施用毒品案件，經
    台灣高雄地方法院以九十年度毒聲字第四四九二號裁定送觀察、勒戒後，認無繼
    續施用毒品之傾向，由台灣高雄地方法院檢察署檢察官於九十年八月三日以九十
    年度毒偵字第二○四八號不起訴處分確定，有上開少年法院裁定及不起訴處分書
    各紙在卷可憑，其於五年內三犯毒品危害防制條例第十條之罪。從而，本件事證
    明確，被告犯行洵堪認定。
二、按安非他命係屬第二級毒品，毒品危害防制條例第二條第二項規定甚明，核被告
    甲○○所為，係犯同條例第十條第二項之施用第二級毒品罪。其持有安非他命後
    ，進而施用，其持有行為應被其施用之行為所吸收，不另論罪。爰審酌被告前因
    施用毒品案件，經法院二次裁定送觀察、勒戒後，無繼續施用毒品之傾向，分別
    為不付審理及不起訴處分確定後，仍不知悔改、警惕，猶繼續施用毒品，本不宜
    寬貸，惟其施用毒品僅戕害己身，未危及他人，及犯後態度等一切情狀，量處如
    主文所示之刑，並諭知易科罰金之折算標準，以資懲儆。
據上論斷，應依刑事訴訟法第二百九十九條第一項前段，毒品危害防制條例第十條第
二項，刑法第十一條前段、第四十一條第一項，罰金罰鍰提高標準條例第二條，判決
如主文。
本案經檢察官洪信旭到庭執行職務。
中      華      民      國      九十一    年      五    月      十五    日
                                      臺灣高雄地方法院刑事第六庭
                                          法  官   洪榮家
右正本證明與原本無異。
如不服本判決，應於判決送達後十日內，向本院提出上訴狀。
                                          書記官    陳寰瑛
中      華      民      國      九十一    年      五    月      十五    日
附錄本罪論罪科刑法條全文：
毒品危害防制條例第十條第二項：
  施用第二級毒品者，處三年以下有期徒刑。
